臺灣新北地方法院刑事判決
109年度易字第1216號
                                      110年度易字第668號
公  訴  人  臺灣新北地方檢察署檢察官
被      告  李垂福


選任辯護人  周嬿容律師
被      告  孫國棟



選任辯護人  劉貹岩律師
被      告  李垂興


上列被告因詐欺案件，經檢察官提起公訴（109年度偵字第32909
號、第41240號、第41241號）、追加起訴（110年度偵字第21273
號）及移送併辦（109年度偵字第43416號、第43417號），本院
判決如下：
    主  文
丁○○犯如附表二編號1至5、7、9至14所示之罪，各處如附表二所
示編號1至5、7、9至14所示之刑。不得易科罰金之有期徒刑部分
，應執行有期徒刑壹年陸月；得易科罰金之有期徒刑部分，應執
行有期徒刑壹年，如易科罰金，以新臺幣壹仟元折算壹日。
壬○○犯如附表二編號6至10、14、15所示之罪，各處如附表二編
號6至10、14、15所示之刑。得易科罰金之有期徒刑部分，應執
行有期徒刑拾月，如易科罰金，以新臺幣壹仟元折算壹日。
戊○○犯如附表二編號8所示之罪，處如附表二編號8所示之刑。
丁○○如附表三編號1所示之犯罪所得沒收。
壬○○如附表三編號2所示之犯罪所得沒收；如附表三編號3所示之
犯罪所得沒收，於全部或一部不能沒收或不宜執行沒收時，追徵
其價額。
戊○○如附表三編號4所示之犯罪所得沒收，於全部或一部不能沒
收或不宜執行沒收時，追徵其價額。
    事  實
一、丁○○(綽號五哥)曾任臺灣高等法院書記官，於民國107年6月
    21日退休；戊○○(綽號四哥)曾為臺灣臺北地方檢察署法警，
    後轉任臺灣士林地方檢察署通譯，於95年8月15日退休，其
    等因曾任職司法機關而熟悉檢察機關及法院之運作流程及人
    事，壬○○則為丁○○、戊○○之友人。其等利用訴訟當事人急欲
    擺平官司之弱點，意圖為自己所有，分別基於詐欺取財、詐
    欺得利之犯意或共同基於詐欺取財、詐欺得利之犯意聯絡，
    由壬○○向有案件糾紛之當事人佯稱己為律師或軍法官，且介
    紹丁○○為臺灣高等法院庭長、戊○○為臺灣高等檢察署檢察官
    ，透過招待飲宴及給付金錢予丁○○、戊○○之方式，使訴訟案
    件取得預期結果；丁○○及戊○○知悉當事人因壬○○或不知情他
    人之介紹而誤認己為臺灣高等法院庭長或臺灣高等檢察署檢
    察官；丁○○更於107年7、8月間承租臺北市○○區○○路00號8樓
    （下稱博愛路處所），將該處最大辦公室作為己用，再將其
    餘辦公室、處所分租予揚陞、呈澈法律事務所之李庭綺律師
    、龔盈瑛律師，黃光賢律師、江昊緯律師、白宗弘律師、温
    毓梅律師、羅文謹等律師，供該等律師辦公用，並未經揚陞
    、呈澈法律事務所之李庭綺律師、龔盈瑛律師同意，印製其
    與壬○○分別為揚陞、呈澈法律事務所專司顧問之名片，使當
    事人誤認其等為該事務所之負責人或顧問。丁○○、壬○○、戊○○即利用被害人之上開誤認，以如附表一所示之方式而施以
    詐術，使如附表一所示之被害人陷於錯誤，交付如附表一所
    示之處理費或招待宴飲予丁○○、壬○○或戊○○，或以如附表一
    所示之代價委任丁○○、壬○○所介紹之不知情之律師，丁○○、
    壬○○因此收取該等律師所給予之介紹費。
二、案經乙○○、辛○○、丑○○、寅○○、甲○○訴由臺灣新北地方檢察
    署檢察官指揮法務部調查局新北市調查處移送臺灣新北地方
    檢察署檢察官偵查起訴暨移送併辦，簡天賢訴由臺灣新北地
    方檢察署檢察官偵查後追加起訴。
    理  由
壹、證據能力
一、按被告以外之人於審判外之言詞或書面陳述，除法律有規定
    者外，不得作為證據；又被告以外之人於審判外之陳述，雖
    不符同法第159條之1至第159條之4之規定，而經當事人於審
    判程序同意作為證據，法院審酌該言詞陳述或書面陳述作成
    時之情況，認為適當者，亦得為證據；而當事人、代理人或
    辯護人於法院調查證據時，知有第159條第1項不得為證據之
    情形，而未於言詞辯論終結前聲明異議者，視為有前項之同
    意，刑事訴訟法第159條第1項、第159條之5分別定有明文。
    查本案檢察官、被告丁○○、壬○○及其等辯護人、被告戊○○就
    本判決所引用被告以外之人於審判外之言詞或書面陳述之證
    據能力，於準備程序、審判期日中均不爭執其證據能力，且
    迄至言詞辯論終結前亦未聲明異議，本院審酌該等具有傳聞
    證據性質之證據製作時之情況，尚無違法不當及證明力明顯
    過低之瑕疵，應無不宜作為證據之情事，認以之作為本案之
    證據，應屬適當，依刑事訴訟法第159條之5之規定，認該等
    證據資料均有證據能力。
二、本判決所引用之非供述證據部分，與本案待證事實均有關連
    性，亦無證據證明係實施刑事訴訟程序之公務員以不法方式
    所取得，依刑事訴訟法第158條之4之反面解釋，當有證據能
    力，復於本院審理時，提示並告以要旨，使當事人及辯護人
    充分表示意見，自得為證據使用。
貳、認定事實所憑之證據及理由
一、上開犯罪事實，業經被告丁○○、壬○○、戊○○於本院準備程序
    、審理時均坦承不諱（見本院易字第1216號卷第235-236、3
    17、439-440頁），並有證人溫毓梅、黃光賢、李庭綺於偵
    訊時所為之證述明確（見偵字第32909號卷二第225-228、26
    7-269、315-317頁、他字第7920號卷二第125-131頁），亦
    有臺灣高等法院109年10月14日院彥人三字第1090006008號
    函暨其附件、呈澈法律事務所網站畫面擷圖、被告丁○○及壬○○之名片、法務部律師查詢系統查詢結果擷圖、李庭綺律師
    陳報狀暨其附表、溫毓梅律師陳報狀暨其附表、黃光賢律師
    陳報狀暨其附表、呈澈法律事務所群組對話紀錄擷圖在卷可
    查（見他字第7920號卷一第25、141頁、他字第7920號卷二
    第117-118、379-395、537-547頁、偵字第32909號卷一第40
    7-417頁、偵字第32909號卷二第3-9、275-277頁、偵字第32
    909號卷三第57-59頁、偵字第32909號卷四第134之1-134之5
    頁、偵字第41240號卷第11-12頁），復分別有如附表一所示
    之證據可佐。
二、又就附表一編號3所示部分，起訴意旨認丑○○於107年9月6日
    至呈澈法律事務所與被告丁○○見面，因誤認被告丁○○為臺灣
    高等法院檢察署檢察官而以新臺幣（下同）30萬元委任被告
    丁○○介紹之龔盈瑛律師，並將該30萬元置於辦公桌之小茶几
    上，由龔盈瑛律師將20萬元取走等語。依此，丑○○就陳韵泓
    所涉案件委任龔盈瑛律師承辦案件之委任費用究為30萬元或
    20萬元誠有疑慮。證人丑○○雖於偵訊時證稱：伊當時依被告
    丁○○所述之委任費用30萬元，將該等費用放置在小茶几上，
    由龔盈瑛律師拿走等語（見他字第7920號一卷第305頁、偵
    字第32909號卷三第439頁），然被告丁○○於偵訊時供稱：委
    任律師之費用係直接交予律師，應該以律師報表為主，伊不
    會高報律師費用，也不會為了10萬元不去認罪等語（見偵字
    第32909號卷三第170頁），而觀諸李庭綺律師109年10月30
    日刑事陳報狀附表所記載被告丁○○等人介紹李庭綺律師及龔
    盈瑛律師承辦案件之委任情形，107年9月6日接受委任之陳
    韵泓所涉毒品危害防制條例案件（臺灣新北地方檢察署107
    年度偵字第28278號）之委任費用為20萬元（介紹費用為8萬
    元），有該陳報狀在卷可查（見偵字第32909號卷二第5頁）
    ，與證人丑○○前揭證述之委任費用有異。除此之外，卷內並
    無相關證據可得佐證證人丑○○前揭證述此部分委任費用及提
    出之費用均為30萬元乙節屬實，依有利於被告解釋原則，是
    應認此部分丑○○就陳韵泓所涉案件委任龔盈瑛律師之委任費
    用及伊時置於桌上之費用均為20萬元。又就附表一編號11所
    示部分，甲○○固因誤認被告丁○○在臺灣高等法院擔任要職、
    有左右法官之能力，而邀請被告丁○○聚餐以諮詢法律意見，
    其妻李妙碧並因此支付該次餐費6,000元。參諸證人甲○○於
    偵訊時證稱：伊時聚餐之人，除伊與其妻李妙碧、被告丁○○
    外，尚有伊舅舅吳正發、林慶興、林會山、林會山之友人「
    康丁」，約10分鐘被告丁○○沒吃幾口飯人就走了，被告丁○○
    說這種場合伊不方便待太久等語（見偵字第32909號卷第219
    頁），且該次聚餐為林慶興所邀集，非被告丁○○要求乙情，
    有證人林慶興於偵訊時證述在卷（見偵字第32909號卷三第4
    91頁），是被告丁○○係利用該次聚餐營造無法與案件當事人
    同為聚餐之其為現職司法官之假象，無受接受甲○○宴飲招待
    之意，且被告丁○○約莫10分鐘即行離去，亦難認被告享有該
    次之宴飲招待利益，故該次餐飲招待利益，應非屬被告丁○○
    施以詐術而得之不法利益（起訴意旨就附表一編號11所示犯
    行主張之被告丁○○犯罪所得為102萬元，是亦未主張該次宴
    飲招待之利益為被告丁○○之犯罪所得），附此敘明。
三、綜上所述，堪認被告丁○○、壬○○、戊○○上開任意性自白與事
    實相符，可堪採信。從而，本案事證明確，上開犯行均可堪
    認定，應依法論科。
參、論罪科刑
一、按刑法第339條第1項、第2項分別規定詐欺取財及詐欺得利
    罪，前者之行為客體係指財物，後者則指取得債權、免除債
    務、延期履行債務或提供勞務等財物以外之財產上不法利益
    。查被告丁○○、壬○○就附表一編號7所示其中接受子○○宴飲
    招待，被告壬○○、戊○○就附表一編號8所示其中接受辰○○宴
    飲招待部分，係以詐術手段取得財物以外之不法利益，應屬
    詐欺得利。
二、是核被告丁○○就如附表一編號1至5、7、9至14所為，被告壬○○就如附表一所示編號7至10、14、15所為，均係犯刑法第3
    39條第1項之詐欺取財罪；被告丁○○就上述附表一編號7接受
    宴飲招待部分所為，被告壬○○就上述附表一編號7、8接受宴
    飲招待部分所為，被告戊○○就上述附表一編號8接受宴飲招
    待部分所為，亦犯刑法第339條第2項詐欺得利罪；被告壬○○
    就如附表一編號6所示犯行所為，係犯刑法第339條第3項、
    第1項之詐欺取財未遂罪。公訴意旨就附表一編號7、8所示
    部分僅主張成立詐欺取財罪，容有誤會，又該等犯罪事實相
    同，且被告丁○○、壬○○、戊○○就該等犯行均為坦承，而詐欺
    取財罪與詐欺得利罪均併列於同一條文，僅詐欺所得態樣不
    同，是此部分應為法律評價範疇，無礙被告防禦權之行使，
    附此敘明。又被告丁○○就附表一編號1至5、7、11、12、14
    所示犯行，被告壬○○就附表一編號6、7、14所示犯行，各係
    於相近之時間、地點密接為詐術，且分別基於向同一被害人
    行騙為目的為之，各應評價論以接續之包括一行為較為合理
    。又被告丁○○就附表一編號7所示之犯行，被告壬○○就附表
    一編號7、8所示犯行，均為一行為同時觸犯詐欺取財罪、詐
    欺得利罪，應論以刑法第339條第1項之詐欺取財罪。被告丁○○、壬○○就附表一編號7、9至10、14所示犯行，被告壬○○、
    戊○○就附表一編號8所示犯行，有犯意聯絡及行為分擔，均
    應論以共同正犯。被告丁○○就上開所犯12罪間，被告壬○○就
    上開所犯6罪間，犯意個別，行為互殊，應予分論併罰。又
    臺灣新北地方檢察署檢察官以109年度偵字第43416號、第43
    417號移送併辦部分，既與本案起訴被告丁○○、壬○○、戊○○
    犯罪事實係為同一犯罪事實，本院自應併予審究。
三、爰以行為人之責任為基礎，審酌被告丁○○、戊○○曾於法院或
    檢察署任職，知悉法院或檢察署之運作流程及人事，非未以
    此經歷幫助他人，維護司法風氣，反利用當事人官司纏身，
    急尋協助之際，分別或與被告壬○○以如附表一所示之方式詐
    騙當事人，影響司法公信力，造成人民對司法機關之誤解，
    嚴重損及人民對於國家司法公正審判及法之信賴，應予嚴懲
    ，惟念及被告丁○○、壬○○、戊○○犯後坦承犯行，兼衡其等之
    素行、犯罪之動機、目的、手段、情節、各別參與之程度，
    暨其等分別與被害人和解、履行和解條件及繳回犯罪所得或
    捐款至財團法人犯罪被害人保護協會等情形（見本院易字第
    1216號卷第73-93、97、443、465-477、495-496、501-509
    頁）、被害人表示之意見（見本院易字第1216號卷第95、24
    1、443、497頁），以及其等於本院審理時自陳之教育程度
    、身體及家庭生活經濟狀況（見本院易字第1216號卷第441
    、479-481頁）等一切情狀，分別量處如主文所示之刑，並
    就得易科罰金部分諭知易科罰金之折算標準，另就被告丁○○
    、壬○○部分，分別就得易科罰金之有期徒刑、不得易科罰金
    之有期徒刑定其應執行之刑，併就得易科罰金之應執行刑諭
    知易科罰金之折算標準，以資懲儆。
四、被告丁○○及其辯護人以被告丁○○犯後已知悔悟，並積極繳回
    犯罪所得、捐款234萬元至財團法人犯罪被害人保護協會，
    亦與被害人和解並賠償等情請求給予緩刑乙節。本院審酌被
    告丁○○固於偵查中繳回犯罪所得379萬元，亦捐款至財團法
    人犯罪被害人保護協會，並與如附表一編號1至3、5、7、10
    至14所示被害人和解（見本院易字第1216號卷第73-97、465
    -477、495-496、501-509頁），堪認其就本案犯行業知悔悟
    ，犯後態度尚稱良好，然被告丁○○為臺灣高等法院書記官退
    休，其曾任職之法院書記官乙職，接近法院職司審判之核心
    ，亦多與案件當事人接觸，應當知悉法院審理案件之艱辛與
    壓力，以及司法機關為增加司法公信力所為之各項政策及努
    力，亦可清楚感受案件當事人面對司法審判之不安與徬徨，
    對於現今人民普遍對司法不信任之風氣，非但未利用曾任職
    書記官之經歷幫助或導正人民對司法之誤解，甚而佯稱其為
    法院庭長、可左右案件審判等詐術欺騙當事人，誤導、加深
    人民對司法之誤解與不信任，甚至恐累及承辦該案件之司法
    官蒙受不白之冤，其所為對司法及當事人之侵害甚重，不宜
    輕縱，為使其知所警惕，認其仍有接受刑罰教化之必要，爰
    不予宣告緩刑，併此敘明。
肆、沒收
一、犯罪所得，屬於犯罪行為人者，沒收之；前二項之沒收，於
    全部或一部不能沒收或不宜執行沒收時，追徵其價額；前條
    犯罪所得及追徵之範圍與價額，認定顯有困難時，得以估算
    認定之。第38條之追徵，亦同；宣告前2條之沒收或追徵，
    有過苛之虞、欠缺刑法上之重要性、犯罪所得價值低微，或
    為維持受宣告人生活條件之必要者，得不宣告或酌減之，刑
    法第38條之1第1項前段、第3項、第38條之2第第1項、第2項
    明定。
二、經查：被告丁○○、壬○○就如附表一編號7所示共同接受被害
    人子○○宴飲招待之不正利益，依證人子○○偵訊時之證述及被
    告壬○○於偵訊時之供述及有利於被告解釋原則，該次宴飲有
    子○○、壬○○之友人及被告丁○○、壬○○參加，子○○支付該次之
    餐飲費用1萬元（見他字第7920號卷二第77-82頁、他字第79
    20號卷二第472頁反面），則估算被告丁○○、壬○○就此部分
    之犯罪所得各為2,500元（1萬÷4＝2,500）。又被告壬○○、戊○○就如附表一編號8所示共同接受謝文獻宴飲招待之不正利
    益，辰○○支付該次餐飲費用4,000元及酒錢5,000元，而該次
    宴飲除辰○○、被告戊○○、壬○○外，尚有壬○○之女性友人（見
    偵字第32909號卷一第145-147頁），則估算被告戊○○、壬○○
    就此部分之犯罪所得各為2,250元（〈4,000+5,000〉÷4＝2,250
    ）。是本案被告丁○○為如附表一編號1至5、7、9至14所示犯
    行之之犯罪所得共計為577萬3,500元(32萬+23萬+98萬+260
    萬+38萬+6萬2,500+2萬5,000+6萬+102萬+6萬+6,000+3萬)；
    被告壬○○為如附表一編號7至10、14、15所示犯行之犯罪所
    得為50萬3,750元(3萬2,500＋5,250＋6萬＋6,000+40萬)及價值
    1萬元之行動電話1支；被告戊○○就附表一編號8所示犯行取
    得之2,250元為其犯罪所得，均未扣案。又被告丁○○固業繳
    回犯罪所得共計379萬元（見本院易字第1216號卷第73-93頁
    ），被告壬○○業繳回犯罪所得共計16萬3,000元（偵字第329
    09號卷一第275頁），然非實際發還被害人，仍應就該等已
    繳回之犯罪所得諭知沒收，惟無庸為追徵之諭知。又被告丁○○本案犯罪所得577萬3,500元扣除業繳回之379萬元，剩餘
    之犯罪所得198萬3,500元，固應予以沒收及追徵，然慮及被
    告丁○○另捐款234萬至財團法人犯罪被害人保護協會，且與
    如附表編號1至3、5、7、10至14所示之被害人和解，並已支
    付共計231萬1,375元予如附表編號1至3、5、7、10至14所示
    被害人（33萬+33萬9,375+23萬+30萬+2萬6,000+131萬+6萬+
    6,000+4萬＝231萬1,375），是其犯後就本案所支付之和解款
    項業超過其未繳回之犯罪所得，實質上已無保有其為本案犯
    行之犯罪所得，倘再就198萬3,500元為沒收及追徵，認有過
    苛之虞，爰不予宣告沒收。又被告壬○○之本案犯罪所得50萬
    3,750元扣除業繳回之16萬3,000元，剩餘之犯罪所得34萬75
    0元，及被告戊○○就本案犯罪所得2,250元，均未予扣案，均
    分別依刑法第38條之1第1項前段、第3項宣告沒收及追徵。
    又因被告丁○○、壬○○繳回之犯罪所得無法區分係繳回何部分
    犯罪事實之犯罪所得，是本院無從認定其等就附表一所示各
    犯行犯罪所得之應沒收或追徵數額而得於各該犯行之主文欄
    項下諭知沒收或追徵，爰就被告丁○○、壬○○、戊○○本案犯罪
    所得沒收部分另於主文欄宣告沒收或追徵。至於被告丁○○或
    壬○○為取得介紹如附表一編號1至3、5所示律師之介紹費，
    固以該等詐術使被害人陷於錯誤（誤信委任該等律師即可得
    有利訴訟結果）而委任被告丁○○、壬○○所介紹之律師，並因
    此支付委任費用。然該等被害人所委任之律師確有從事被害
    人所委任之事務，故該等律師支付予被告丁○○、壬○○介紹費
    以外之委任費用，為該等律師應得之報酬，並非被告丁○○、
    壬○○之犯罪所得，自不予宣告沒收或追徵，附此敘明。
據上論斷，應依刑事訴訟法第299條第1項前段（依刑事裁判精簡
原則，僅記載程序法條文），判決如主文。
本案經檢察官丙○○提起公訴及移送併辦，檢察官許慈儀追加起訴
，檢察官劉家瑜到庭執行職務。
中　　華　　民　　國　　111 　年　　6 　　月　　22　　日
                  刑事第九庭  審判長法　官  何燕蓉
　　　　　　　　　
　　　　　　　　　                  法  官  林米慧
　　　　　　　　　
　　　　　　　　　                  法  官  林翊臻
　　　　　　　　　
上列正本證明與原本無異。
如不服本判決，應於判決送達後20日內敘明上訴理由，向本院提
出上訴狀 (應附繕本) ，上訴於臺灣高等法院。其未敘述上訴理
由者，應於上訴期間屆滿後20日內向本院補提理由書「切勿逕送
上級法院」。
                                    書記官  郭佩瑜
中　　華　　民　　國　　111 　年　　6 　　月　　27　　日
附錄本案論罪科刑法條全文：
中華民國刑法第339條
（普通詐欺罪）
意圖為自己或第三人不法之所有，以詐術使人將本人或第三人之
物交付者，處5年以下有期徒刑、拘役或科或併科50萬元以下罰
金。
以前項方法得財產上不法之利益或使第三人得之者，亦同。
前二項之未遂犯罰之。

附表一：
編號 被害人/告訴人  犯罪事實  被告  證據  1 辛○○ 1. 辛○○因同案詐欺共犯周驛圳於105年10月13日為法院羈押，經前女友陳汶娟（卷內無證據可認陳汶娟知情）告知其舅公即丁○○為臺灣高等檢察署內之高級官員，可透過丁○○處理上開案件，即於105年10月13日至同年10月29日間，與陳汶娟與陳汶娟之繼父在新北市蘆洲區家樂福附近之某餐廳與丁○○見面，丁○○利用辛○○誤認其為臺灣高等檢察署之高級官員，向辛○○佯稱：若欲知悉其涉犯詐欺案件之偵查情形及是否已被檢察機關列為被告，須給付6萬元吃飯費用，其會將相關人約出餐敘詢問云云，致辛○○陷於錯誤，當場交付現金6萬元予丁○○。 2.數日後至同年10月29日之間，與陳汶娟與陳汶娟之繼父於同一餐廳內，丁○○接續對辛○○佯稱：已在臺灣臺北地方檢察署之卷宗內看到辛○○之名字，承辦檢察官是楊大智，其友人為楊大智之同學，可以幫忙處理案件，但需先給付處理費用20萬元，若將來辛○○所涉犯之該案件未起訴或被起訴較輕之罪名，辛○○需再給30萬元處理費云云，致辛○○陷於錯誤，數日後至同年10月29日之間，在新北市三重區某渣打銀行前，將現金20萬元交付陳汶娟之繼父，由陳汶娟之繼父轉交予丁○○（嗣該案件於106年1月20日經臺灣臺北地方檢察署檢察官以105年度少連偵字第134號提起公訴，辛○○即未給付後謝30萬元予丁○○）。 3.嗣辛○○就其所涉前開詐欺案件自行委任陳以敦律師擔任一審辯護人，該案件於106年8月31日經臺灣臺北地方法院以106年度原訴字第3號判處有期徒刑8年。辛○○於該案上訴期間，與乙○○一同在新北市蘆洲區集賢路之香草花園咖啡廳與丁○○見面，詢問可否處理此案，丁○○即接續向辛○○佯稱：辛○○涉犯之詐欺案件需更換辯護律師，其介紹之律師家人均在高院上班，需委任該等辯護人始能將傷害降到最低云云，並提供龔盈瑛律師之名片予辛○○，致辛○○陷於錯誤，於106年9月14日前以20萬元之代價委任不知情之龔盈瑛律師擔任上開詐欺案件之第二審（即臺灣高等法院106年度原上訴字第107號）辯護律師，並交付20萬元予龔盈瑛律師，龔盈瑛律師收受委任費用後即交付介紹費6萬元予丁○○。 （丁○○此部分犯罪所得為32萬元） 丁○○ 1.證人辛○○於警詢、偵訊時之證述（見偵字第30909號卷一第559-563頁、偵字第32909號卷三第15-23頁） 2.刑事委任狀（偵字第32909號卷二第19頁） 3.個人戶籍及相片影像資料、通緝簡表、在監在押紀錄表、全國刑案資料查註表（偵字第32909號卷一第215-217頁、偵字第32909號卷三第209、213、219-245頁、偵字第32909號卷四第119頁） 4.臺灣臺北地方法院106年度原訴字第3號判決、臺灣高等法院106年度原上訴字第107號判決、最高法院107年度台上字第3707號判決(見偵字第32909號卷二第21頁、偵字第32909號卷三第255頁、偵字第32909號卷四第25-31頁）   2 乙○○  1.乙○○於107年間因違反廢棄物清理法案件，經臺灣新北地方檢察署以107年度偵字第5078號偵查中，經配偶陳怡紋告知其舅公丁○○為檢察官，為求得對己有利之偵查結果，即於107年7月初，在新北市○○區○○路000巷0○0號之「香草花園咖啡廳」與丁○○見面，丁○○明知該案已於107年6月20日業經臺灣新北地方檢察署公告為不起訴處分，僅尚未送達至乙○○，且乙○○等人誤認其為檢察官，即向乙○○佯稱：若欲解決此案，需20萬元運作云云，致乙○○陷於錯誤，嗣於新北市三重區三重交流道下附近某加油站，將現金20萬元交付予丁○○。  2.乙○○因辛○○詐欺案件而遭查扣60萬元，欲透過參與人程序取回款項，因其誤認丁○○為檢察官而欲透過丁○○委任律師以利打點，丁○○接續利用乙○○上開誤認而將上開案件介紹予不知情之龔盈瑛律師（起訴意旨誤載為李庭綺律師），使乙○○陷於錯誤，於107年間以10萬元之代價委任龔盈瑛律師擔任臺灣臺北地方法院107年度訴字第162號案件參與人之代理人（龔盈瑛律師嗣給付介紹費3萬元予丁○○），該案於108年1月28日經臺灣臺北地方法院判決不予沒收。 （丁○○此部分犯罪所得為23萬元） 丁○○ 1.證人乙○○於警訊、偵訊時之證述（見他字第7920號卷二第227-228、255-257頁、偵字第32909號卷三第501-503頁） 2.證人陳怡紋於偵查中之證述(見偵字第32909卷二第243頁) 3.臺灣新北地方檢察署107年度偵字第5078號不起訴處分書、檢察書類公告查詢結果(見他字卷二第277-279頁、偵字第32909卷三第159頁) 4.臺灣臺北地方法院107年訴字第162號判決(偵32909卷三第261-268頁)  3 丑○○（陳韵泓所涉案件） 1.乙○○為丑○○之友人。於107年8月30日，丑○○於國外接獲其母親及姐姐電話告知位在新北市○○區○○路00巷0號3樓之住家因丑○○之胞兄陳韵泓所涉刑事案件為警搜索，然丑○○因身處香港無法及時返國處理。乙○○於當日晚間撥打電話予丑○○告知其舅公為臺灣高等檢察署檢察官，且開設法律事務所，可協助請律師前往等語，丑○○即請乙○○代為連絡。 2.丑○○回國之翌日即107年9月6日，即與乙○○一同至呈澈法律事務所與李垂福見面，乙○○介紹李垂福為其舅公，李垂福知悉丑○○誤認其為臺灣高等檢察署檢察官，仍利用丑○○之誤認，通知不知情之龔盈瑛律師前來辦公室討論案件，並稱委任律師費用為20萬元，丑○○隨即將20萬元置於桌上，龔盈瑛律師嗣取走該等款項並帶同丑○○至會客室簽署委任狀（龔盈瑛律師交付8萬元佣金予丁○○）。嗣丑○○由會客室返回李垂福辦公室，乙○○即詢問李垂福陳韵泓所涉案件可處理之程度，丁○○接續佯稱：須看對不對的到人，對方可不可以溝通，不然錢給了沒有效果云云，丑○○因而誤信李垂福有能力可左右案件之處理。數日後，乙○○、丑○○一同至上開律師事務所與李垂福見面，丁○○接續對丑○○佯稱：陳韵泓所涉案件有對到承辦員警，需40萬元去社交承辦人始可詢問到案情、筆錄云云，丑○○因此陷於錯誤，交付40萬予丁○○。嗣乙○○與復至至上開律師事務所與丁○○見面，丁○○接續對丑○○佯稱：丑○○牽扯到陳韵泓所涉案件之金流，對丑○○不利，需要包50萬元紅包讓承辦人查到此處即可云云，致丑○○陷於錯誤，交付50萬元予李垂福。 （丁○○此部分犯罪所得為98萬元） 丁○○ 1.證人丑○○於偵訊時之證述(見他字第7920號卷一第303-315頁、偵字第32909號卷三第435-439頁） 2.證人乙○○於偵訊時之證述（見他字第7920號卷二第225-244、253-263頁、偵字第32909號卷三第501-502頁） 3.證人周信孝於警詢時之證述(見偵字第32909卷三第53-55頁) 4.刑事委任狀（見偵字第32909號卷二第27頁、偵字第32909號卷三第99頁） 5.臺灣新北地方檢察署107年度偵字第31415號、第28278號起訴書(見他字第7920號卷一第247-251頁) 6.最高法院107年度台上字第2302號判決、最高法院第六庭109年10月8日台刑六治107台上2302字第1090000001號函(見偵字第32909號卷一第183-188、403頁) 7.本院108年度審訴字第703號判決、108年度聲再字第119號裁定、臺灣高等法院109年度抗字第680號裁定暨該案件之再審理由書狀（見偵字第32909號卷三第101-125、143-145、427頁） 8.通訊軟體對話紀錄擷圖（見偵字第32909號卷三第139-141頁、偵字第41240號卷第109-147頁） 9.丑○○手繪之呈澈法律事務所平面圖(見他字第7920號卷一第319頁) 10.丑○○之入出境資料（見他字第7902號卷一第321頁） 11.中國信託商業銀行股份有限公司109年4月14日函文暨其所附交易明細（見偵字第41240號卷第33-50頁） 12.刑事陳報狀(見偵字第32909卷三第58-59頁)    4 丑○○（道克明及周信孝所涉案件）  1.道克明所涉違反組織犯罪條例等案件，於106年10月12日經臺灣高等法院以104年度重上更㈠字第6號判決後，提起上訴由最高法院以107年度台上字第2302號案件審理中，因該案久懸未決，丑○○於107年9月27日前一周內之某日，透過乙○○聯繫丁○○欲打探該案進度，其等於呈澈法律事務所，李垂福對丑○○佯稱：要查案件進度需支付訂金，且組織案件涉案多人，不可只付一個人的錢卻查這麼多人，查一人需支付訂金30萬元云云，致丑○○陷於錯誤，隔日至呈澈法律事務所交付60萬元予李垂福，欲查詢道克明、周信孝2人所涉案件之進度。 2.於107年9月28日，丑○○經乙○○聯繫後至呈澈法律事務所，李垂福接續對丑○○佯稱：已知道案件由誰處理，需要將案件處理發回的話，要支付費用，其已和處理之人談好云云，致丑○○陷於錯誤，於其位於新北市○○○○○路000號4樓之住處交付200萬元予乙○○，由乙○○轉交予丁○○。嗣丑○○向道克明索討上開260萬元之運作費，經道克明告知該案件業於107年9月27日經最高法院發回更審，始知受騙。 　（丁○○此部分犯罪所得為260萬元） 丁○○  5 丑○○  1.丑○○因違反槍砲彈藥刀械管制條例案件，於108年6月28日經本院以108年度訴字第703號案件判決確定，因恐該案件經法院判刑確定將導致前案假釋遭撤銷，至呈澈法律事務所給付30萬元予丁○○處理打點該案件，並於108年11月9日以10萬元代價委任温毓梅律師擔任108年度聲再字第119號案件之辯護人，丁○○收取其介紹費5萬元後，再給付温毓梅律師5萬元酬金，温毓梅律師於108年11月11日提出刑事聲請再審狀，然於109年1月30日經本院裁定駁回再審之聲請。丑○○對該裁定不服，於109年2月10日以5萬元之代價委任温毓梅律師對該裁定提出抗告，丁○○收取其介紹費3萬元後，再給付温毓梅律師2萬元酬金，然該抗告仍於109年5月12日經臺灣高等法院以109年度抗字第680號駁回。丑○○因丁○○上開詐欺犯行，共受有38萬元之損害。 （丁○○此部分犯罪所得為38萬元） 丁○○  6 癸○○ 癸○○為佳興電機股份有限公司(下稱佳興公司)之實際負責人，因該公司與華城電機股份有限公司間有民事訴訟案件，經臺灣桃園地方法院以106年度重訴字第296號案件審理中。於108年2、3月間，癸○○透過真實姓名年籍不詳綽號「阿俊」之人（下稱「阿俊」）介紹，由「阿俊」偕同壬○○至址設桃園市○○區○○○街00巷00弄00號之佳興公司，壬○○提出揚陞、呈澈法律事務所專司顧問名片予癸○○，佯為律師並稱：若要處理案子，需先買兩瓶XR21年的約翰走路，並約四哥五哥到類似酒店處所，再與四哥、五哥談處理之費用，四哥是法院庭長，五哥是檢察署的，可以做到想怎麼判就怎麼判，但其需收取車馬費云云，嗣壬○○又於108年9月9日至佳興公司，接續向癸○○佯稱：自己為律師，只是未登入，有能力處理案件，五哥為丁○○是高院庭長，四哥為高檢署檢察官，處理需要買通的人很多，可花小錢先宴請他們認識，以後官司就好打，只要付兩瓶XR21年的約翰走路，因為四哥、五哥只喝這種酒，另外其收取車馬費1萬元及給酒店的小費25000元即可云云，邀約癸○○於前往臺北市開封街某地下小吃店聚餐，然因癸○○臨時有事無法成行而未遂。 壬○○ 1.證人癸○○於偵訊時之證述(見他字第7920號卷二第117-123頁) 2.錄音譯文(見他字第7920號卷一第29-52頁、偵字第41241號卷第65-93頁) 3.案號查詢結果（見他至第7920號卷一第139頁） 4.對話紀錄擷圖（見他字第7920號卷一第143-151頁） 7 子○○ 子○○因其前妻毛秋萍向對其提出恐嚇等告訴，該案件由臺灣桃園地方檢察署以108年度偵字第26026號偵查中。壬○○知悉上情後，向子○○佯稱：其可介紹臺灣高等法院庭長丁○○協助諮詢，然需宴請丁○○云云，致子○○陷於錯誤，於108年10月25日前某時，在臺北市○○區○○街0段00號地下室之夢之軒小吃店，宴請丁○○、壬○○及壬○○之1名友人（由子○○支付餐飲費用1萬元），席間子○○向丁○○諮詢上開案件，丁○○即佯稱：其可以將案件處理至不起訴處分云云（子○○嗣未委請丁○○、壬○○處理上開被訴恐嚇等案件）。109年4、5月間，子○○因誤認丁○○曾為高院庭長，欲委託其處理妨礙名譽等案件，壬○○即攜同子○○至丁○○博愛路60號8樓址之辦公室與丁○○見面，丁○○、壬○○即介紹由黃光賢律師承辦上開案件，且壬○○向子○○佯稱：黃光賢律師曾任職地方法院法官云云，子○○因此陷於錯誤，以16萬元之代價委任不知情之黃光賢律師擔任上開案件之辯護律師（黃光賢律師嗣交付9萬元介紹費予丁○○，丁○○再將其中3萬元交予壬○○）。 （丁○○此部分犯罪所得為6萬元及估算為2,500元之宴飲利益；壬○○此部分犯罪所得為3萬元及估算為2,500元之宴飲利益） 丁○○ 壬○○ 1.證人子○○於警詢、偵訊時之證述(見他字第7920號卷二第57-67頁、77-82頁) 2.證人黃光賢於偵訊時之證述（見偵字第32909號卷二第267-269頁） 3.通訊監察譯文(見偵字第43416號卷第121-127頁） 4.子○○個人相片影像資料及臺灣桃園地方檢察署108年度偵字第26026號不起訴處分書(見他字第7920號卷二第85、88-91頁） 5.刑事陳報狀所附介紹案件清單(見偵字第32909號卷二第277頁) 8 辰○○ 108年間，辰○○與基隆港務局間有款項糾紛，因知悉壬○○所使用之通訊軟體照片為「國防部高等軍事法院」之徽章，誤認壬○○具有法律專業而尋求協助，壬○○即對辰○○佯稱：可透過檢察機關高層四哥即戊○○處理，可代為邀約戊○○聚餐，然需先交付6,000元供其購買3瓶酒於聚餐時飲用云云，辰○○因此陷於錯誤而給付6,000元予壬○○。嗣於109年4月間，戊○○、壬○○、壬○○之女性友人及辰○○等人，共同前往新北市○○區○○路000號某餐廳聚餐，壬○○並攜帶3瓶酒前往，戊○○雖知悉辰○○誤認其為檢察高層，亦不予解釋而利用該等情形，席間教導壬○○撰寫發文函稿內容至港務局，並約定由壬○○實際執行發文，辰○○因而陷於錯誤，給付該次聚餐費用4,000元，並另給付壬○○3,000元作為聯繫費用，壬○○將聚餐所剩之價值1,000元之1瓶酒返還予辰○○，致辰○○受有1萬2,000元之損害。嗣壬○○事後未提供任何發文協助，始悉上情。 （戊○○此部分犯罪所得為估算為2,250元之飲宴利益，壬○○此部分犯罪所得為估算為2,250元之飲宴利益及3,000元）。 壬○○ 戊○○ 1.證人辰○○於警詢、偵訊時之證述(見偵字第32909號卷一第65-69、145-147頁) 2.通訊監察譯文(見他字第7920號卷二第23-27頁) 3.壬○○之通訊軟體照片（見偵字第32909號卷一第151頁） 9 己○○  1.己○○因與徐躍共同涉犯之違反毒品危害防制條例案件，經臺灣桃園地方法院以107年訴字第1017號判決均判處有期徒刑12年，嗣經臺灣高等法院以108年度上訴字第3657號就己○○部分駁回上訴，就徐躍部分改判有期徒刑12年。己○○為求該案件輕判或無罪，透過辰○○之介紹，誤認壬○○為律師，且於108年5月5日9時30分後之某時，與壬○○、辰○○同在呈澈法律事務所，壬○○即佯稱：其有律師執照，但沒有在執行律師業務，但可介紹高院庭長丁○○處理己○○、徐躍之案件云云，嗣丁○○與己○○達成以己○○以15元萬、徐躍以20萬元代價委任律師之合意，丁○○即將上開案件介紹予不知情李庭綺律師承辦。己○○於一周後與壬○○至呈澈法律事務所交付17萬5,000元予丁○○，丁○○扣除其介紹費6萬元，將餘款交予李庭綺律師，並自前揭介紹費中給付3萬5,000元之介紹費予壬○○。  2.嗣壬○○向己○○佯稱：因丁○○為現任高院庭長，為與之打好關係，需請丁○○吃飯喝酒，費用為5萬元云云，致己○○陷於錯誤而允諾之，並當場給付2萬5,000元予壬○○。數日後壬○○向己○○稱因手機壞掉，原本之2萬5,000元轉成贈送手機1支即可等語，己○○即贈送價值1萬元之手機予壬○○。後因己○○察覺有異，而未支付上開委任費用之餘款17萬5,000元。 　 （壬○○此部分犯罪所得為6萬元及價值1萬元之行動電話；丁○○此部分犯罪所得為2萬5,000元） 丁○○ 壬○○ 1.證人己○○於警詢、偵訊時之證述（見他字第7920號卷二第135-142、147-151頁） 2.己○○、徐躍之個人相片影像資料(見他字第7920號卷二第155、159頁） 3.通訊監察譯文(見偵字第41241號卷第109-120頁) 4.臺灣桃園地方法院107年訴字第1017號判決、臺灣高等法院108年度上訴字第3657號判決(見他字第7920號卷二第163-223頁） 10 寅○○ 寅○○係址設臺北市○○區○○路000號2樓之1成長旅行社有限公司（下稱成長旅行社）之負責人，因郵輪旅程而與履行團團員有訴訟糾紛，壬○○得知此事後，向寅○○佯稱其為軍法官退休，且可找有利人士處理此案云云，於109年4月27日下午，壬○○與寅○○同至呈澈法律事務所丁○○所在之辦公室與丁○○見面，壬○○即向寅○○佯稱：丁○○為法院庭長云云，在場之丁○○亦未否認，致寅○○陷於錯誤，嗣壬○○與寅○○談妥6萬元為丁○○處理該案件之費用，6,000元則為壬○○之車馬費，寅○○並於同年4月29日在成長旅行社所在大樓停車場，交付現金6萬6,000元予壬○○，壬○○再將6萬元轉交予丁○○。 （丁○○被告丁○○因上開犯行詐得6萬元；壬○○此部分犯罪所得為6,000元）。 丁○○ 壬○○ 1.證人寅○○於警詢、偵訊時之證述（見他字第7920號卷二第29-44、49-52頁） 2.通訊監察譯文(見他字第7920號卷二第397-399頁） 3.民事爭點整理暨答辯狀（見偵字第32909號卷二第181-211頁） 11 甲○○ 1.甲○○因違反公司法案件，於107年11月15日經臺灣臺北地方檢察署以107年度偵字第4073號案件提起公訴，另因違反證券交易法案案件，經臺灣臺北地方檢察署以106年度偵字第9087號提起公訴。為求得對己有利之判決結果，經同事林慶興告知丁○○具有左右法官能力，在臺灣高等法院擔任要職，可約丁○○見面認識並提供起訴書諮詢。王建發、其配偶李妙碧、其舅舅吳正發因而於108年2月13日晚間在新北市○○區○○路000號之9海釣船餐廳，與林慶興、林慶興之伯父林會山、林會山友人「康丁」、丁○○一同聚餐，期間林慶興等人均稱丁○○很厲害，案件交給丁○○即可，丁○○亦為肯定之回應，並佯以其為現職司法官不方便於此場合與當事人聚餐云云，即先行離去。於109年2月15日或16日，甲○○、林慶興與丁○○在呈澈律師事務所見面，丁○○向甲○○佯稱：處理該案件需要打點費用，且需由其指派之律師處理，公司法案件需支付20萬，證交法案件需支付要價80萬云云，致甲○○陷於錯誤而允諾之。於108年2月18日下午，甲○○在位於新北市○○區○○路000號3樓居所處，將50萬元交付予林慶興，林慶興嗣於108年2月19日轉交該50萬元予丁○○，丁○○再以其中之30萬元委任李庭綺律師為上開公司法案件之辯護人，李庭綺律師則另給付介紹費10萬元予丁○○。於108年2月27日上午，甲○○與林慶興再度前往呈澈法律事務所與丁○○會面，丁○○對對甲○○佯稱：上開案件之審理法官均為女性，較為難搞，因為他們不喝酒，需花很多力氣，其隔日要開庭，會再詢問高院之老師云云，並將上開證券交易法案件介紹予不知情之李庭綺律師。於108年4月15日下午，甲○○再至呈澈法律事務所將50萬元交予李庭綺律師，李庭綺律師以此為承辦上開證券交易法案件之委任費用，並給付介紹費15萬元予丁○○。 2.甲○○因對莊政晏提出之公然侮辱告訴案件，於108年5月1日經臺北地方法院以107年度易字第1010號為無罪判決，甲○○將此事告知林慶興後，林慶興詢問是否需要丁○○打點該案件，甲○○允諾之，於108年6月21日下午3時許至甲○○上開居所處向甲○○收取10萬元，並至呈澈法律事務所交予櫃台小姐轉交予丁○○，嗣該案件經臺灣高等法院於108年11月12日以108年上易字第1291號判決改判有罪。 3.甲○○因給付票據案件，由臺北地院以107年度店重訴第4號民事案件審理中，為求有利於己之判決結果，於108年6月5日下午1時許，與林慶興共同至呈澈法律事務所與丁○○見面，丁○○即向甲○○佯稱：需100萬處理費云云，然因甲○○已無力支付高額處理費用，請丁○○先行處理。嗣該案於108年6月14日經法院判決甲○○應給付3,990萬元，甲○○於108年7月26日12時許，與林慶興共同至呈澈法律事務所與丁○○見面，丁○○即對甲○○佯稱：一審係因其未處理始敗訴，二審需委任其指派之律師，法官才知道是自己人云云，並將上開案件介紹予不知情之李庭綺、龔盈瑛律師，甲○○因此陷於錯誤，以15萬元之代價委任前開律師擔任臺灣高等法院108年度重上字第666號案件之訴訟代理人，李庭綺律師再給付介紹費7萬元予丁○○，王建發並於109年2月25日由林慶興將其委託林慶興友人「康丁」向債務人吳乃安索討之債權之40萬元給付予丁○○，以為丁○○處理該案件之處理費用。 　（丁○○此部分犯行之犯罪所得為102萬元） 丁○○ 1.證人甲○○於警詢、偵訊時之證述(見偵字第32909卷一第29-33、217-225頁)。 2.證人林慶興於偵訊時之證述(見偵字第32909卷三第489-493頁) 3.個人相片影像資料(見偵字第32909號卷一第93頁) 4.刑事委任狀、解除委任陳報狀（見偵字第32909號卷二第165-167頁） 5.通訊軟體對話紀錄及陳報狀(見偵字第32909號卷一第235-243頁、第461-505頁) 6.活期帳戶明細查詢（見偵字第32909號卷一第245頁） 7.臺北地檢署106年度偵字第9087、15734號起訴書、107年度偵字第4073號起訴書、臺北地院107年度訴字第932號刑事判決(見偵字第3290號9卷一第101-139、197-211頁) 9.臺北地方法院以107年度易字第1010號判決、高等法院108年上易字第1291號判決(見偵字第32909號卷一第289-325頁) 10.臺北地院107年度店重訴第4號民事判決、臺灣高等法院108年度重上字第666號判決(見偵字第3290號卷二第169頁、偵字第32909號卷四第11-23頁) 12 巳○○ 巳○○於107年間因詐欺案件於臺灣士林地方檢察署以107年度偵字第13015號偵查，乃求助於其母徐千惠之同居人陳超哲(現已更名為陳茂)，陳超哲因誤認五哥丁○○為檢察官，即電聯丁○○請求協助，丁○○即利用陳超哲之誤認，並對陳超哲佯稱：李庭綺律師之父為法官，可透過李庭綺律師處理上開案件云云，陳超哲即轉告巳○○，致巳○○陷於錯誤，於107年9月21日偕同徐千惠至呈澈法律事務所，以10萬元之代價委任李庭綺律師承辦該案件，李庭綺律師再給付介紹費3萬元予丁○○，嗣巳○○再於107年9月14日以10萬元之代價委任李庭綺律師擔任另案確認債權不存在之民事案件（本院107年度重簡字第1499號）之訴訟代理人，李庭綺律師再給付介紹費3萬元予丁○○。 （丁○○此部分犯行之犯罪所得為6萬元）  丁○○ 1.證人巳○○於警詢、偵訊時之證述(見偵字第32909號卷三第39-43頁、472-475頁) 2.證人陳茂於偵訊時之證述(見偵字第32909號卷三第471-472、474-475頁) 3.個人相片影像資料(見偵字第32909號卷三第185頁) 4.委任契約(民事訴訟代理)、民事委任狀、本院107年度重簡字第1499號判決(見偵字第32909號卷二第115-119頁) 5.刑事委任狀、臺灣士林地方檢察署以107年度偵字第13015號不起訴處分書(見偵字第32909號卷二第121-123頁) 13 林祈涵(現已更名為庚○○) 林祈涵於107年間因勞資糾紛案件，為求得對己有利之結果，經其友人「李姊」告知五哥即丁○○為臺灣高等檢察署檢察官，可透過丁○○處理上開案件，丁○○遂利用林祈涵之上開誤認，將該案件介紹予不知情之龔盈瑛律師，林祈涵因此陷於錯誤，於107年6月7日以2萬元之代價委任龔盈瑛律師負責勞資調解，龔盈瑛律師再給付介紹費6,000元予丁○○。 （丁○○此部分犯行之犯罪所得為6,000元）  丁○○ 1.證人庚○○於警詢、偵訊時之證述(見偵字第32909號卷一第545-548頁、偵字第32909號卷四第53-55頁) 2.陳報狀(見偵字第32909號卷一第551頁) 3.李庭綺律師陳報狀及其附表詳細版、再陳報狀(見偵字第32909號卷二第7頁、偵字第32909卷三第447-461頁) 14 卯○○ 卯○○於108年間因對城邑公司負責人張宏彬提出詐欺告訴，為求得對己有利之偵查結果，經同事高煌禮告知壬○○為軍法官退休，卯○○遂與壬○○見面聊天，壬○○即對卯○○佯稱：有認識四哥即戊○○是臺灣高等檢察署檢察官，五哥即丁○○為臺灣高等法院庭長，可透過丁○○處理上開案件，官司比較順利云云。數日後，壬○○再邀約卯○○、高煌禮、丁○○、佘常哥至臺北市國軍英雄館2樓聚餐，卯○○即向丁○○敘述上開案件之詳情，嗣壬○○於某日邀約卯○○、高煌禮至呈澈法律事務所，接續向卯○○佯稱：丁○○是法院的人云云，並由丁○○介紹黃光賢律師承辦上開案件，卯○○因此陷於錯誤，於108年10月18日至呈澈法律事務所，以5萬元之代價委任黃光賢律師擔任上開案件之告訴代理人，黃光賢律師再給付介紹費3萬元予丁○○。 （丁○○此部分犯行之犯罪所得為3萬元） 丁○○ 壬○○ 1.證人卯○○於警詢時之證述(見偵字第32909號卷一第539-543頁) 2.被告壬○○於109年11月20日於偵查中之供述(見偵字第32909號卷一第571-574頁） 3.證人黃光賢於偵訊時之證述(見偵字第32909號卷二第267-269頁) 4.陳報狀、刑事委任狀(見偵字第32909號卷二第277、293頁) 15 簡天賢 壬○○於109年5、6月間，向簡天賢之姪子簡振哲佯稱：透過招待飲宴相關司法人員，可使訴訟案件取得預期結果，並稱揚陞、呈澈法律事務所律師均有退休法官、檢察長等背景，若委任之，可使簡天賢因毒品案件為法院羈押部分(臺灣桃園地方法院109年度訴字第459號)獲交保處理云云，簡振哲聽聞後即轉述與簡天賢，致使簡天賢陷於錯誤，指示簡振哲交付其所有之48萬元予壬○○，簡振哲即將28萬元交予壬○○以為宴飲費用，將20萬元交予不知情之黃光賢律師以為委任上開案件之費用，黃光賢律師再交付12萬元介紹費予壬○○。 （壬○○此部分犯行之犯罪所得為40萬元） 壬○○ 1.證人簡天賢於警詢、偵訊時之證述（見他字第2868號卷第65-67、161-167頁） 2.證人黃光賢於偵訊時之證述（見他字第2868號卷第85-87頁、偵字第21273號卷第61-63頁） 3.證人簡振哲於偵訊時之證述（見偵字第21273號卷第62-63頁） 4.刑事陳報狀暨其附件、刑事陳報二狀暨其附件（見他字第2868號卷第92-123頁、偵字第21273號卷第9-56頁） 

附表二：
編號 犯罪事實 主文（含沒收） 1 附表一編號1（即起訴書犯罪事實㈠） 丁○○犯詐欺取財罪，處有期徒刑柒月。 2 附表一編號2（即起訴書犯罪事實㈡） 丁○○犯詐欺取財罪，處有期徒刑陸月，如易科罰金，以新臺幣壹仟元折算壹日。 3 附表一編號3（即起訴書犯罪事實㈢） 丁○○犯詐欺取財罪，處有期徒刑拾月。 4 附表一編號4（即起訴書犯罪事實㈣） 丁○○犯詐欺取財罪，處有期徒刑壹年。 5 附表一編號5（即起訴書犯罪事實㈤） 丁○○犯詐欺取財罪，處有期徒刑柒月。 6 附表一編號6（即起訴書犯罪事實㈥） 壬○○犯詐欺取財未遂罪，處有期徒刑參月，如易科罰金，以新臺幣壹仟元折算壹日。 7 附表一編號7（即起訴書犯罪事實㈦） 丁○○共同犯詐欺取財罪，處有期徒刑伍月，如易科罰金，以新臺幣壹仟元折算壹日。 壬○○共同犯詐欺取財罪，處有期徒刑肆月，如易科罰金，以新臺幣壹仟元折算壹日。 8 附表一編號8（即起訴書犯罪事實㈧） 戊○○共同犯詐欺取財罪，處有期徒刑參月，如易科罰金，以新臺幣壹仟元折算壹日。 壬○○共同犯詐欺取財罪，處有期徒刑參月，如易科罰金，以新臺幣壹仟元折算壹日。 9 附表一編號9（即起訴書犯罪事實㈨） 丁○○共同犯詐欺取財罪，處有期徒刑參月，如易科罰金，以新臺幣壹仟元折算壹日。 壬○○共同犯詐欺取財罪，處有期徒刑肆月，如易科罰金，以新臺幣壹仟元折算壹日。 10 附表一編號10（即起訴書犯罪事實㈩） 丁○○共同犯詐欺取財罪，處有期徒刑伍月，如易科罰金，以新臺幣壹仟元折算壹日。 壬○○共同犯詐欺取財罪，處有期徒刑參月，如易科罰金，以新臺幣壹仟元折算壹日。 11 附表一編號11（即起訴書犯罪事實） 丁○○犯詐欺取財罪，處有期徒刑拾月。 12 附表一編號12（即起訴書犯罪事實） 丁○○犯詐欺取財罪，處有期徒刑伍月，如易科罰金，以新臺幣壹仟元折算壹日。 13 附表一編號13（即起訴書犯罪事實） 丁○○犯詐欺取財罪，處有期徒刑參月，如易科罰金，以新臺幣壹仟元折算壹日。 14 附表一編號14（即起訴書犯罪事實） 丁○○共同犯詐欺取財罪，處有期徒刑參月，如易科罰金，以新臺幣壹仟元折算壹日。 壬○○共同犯詐欺取財罪，處有期徒刑參月，如易科罰金，以新臺幣壹仟元折算壹日。 15 附表一編號15（即追加起訴書之犯罪事實） 壬○○犯詐欺取財罪，處有期徒刑柒月。 

附表三：
編號 被告 應沒收（或追徵）之犯罪所得 犯罪所得計算式 1 丁○○ 扣案之犯罪所得新臺幣參佰柒拾玖萬元沒收。 1.犯罪所得：577萬3,500元(32萬+23萬+98萬+260萬+38萬+6萬2,500+2萬5,000+6萬+102萬+6萬+6,000+3萬＝577萬3,500)。 2.於偵查中繳回犯罪所得379萬元。 3.另與如附表一編號1至3、5、7、10至14所示之被害人和解，並共計已支付231萬1,375元予如附表一編號1至3、5、7、10至14所示被害人。 2 壬○○ 扣案之犯罪所得拾陸萬參仟元沒收。 1.犯罪所得：50萬3,750元(3萬2,500＋5,250＋6萬＋6,000+40萬＝50萬3,750)及價值1萬元之行動電話1支 2.於偵查中繳回犯罪所得16萬3,000元 3  未扣案之犯罪所得參拾肆萬柒佰伍拾元及行動電話壹支均沒收，於全部或一部不能沒收或不宜執行沒收時，追徵其價額。  4 戊○○ 未扣案之新臺幣貳仟貳佰伍拾元沒收，於全部或一部不能沒收或不宜執行沒收時，追徵其價額。